【裁判字號】    99,聲,4153
【裁判日期】    991026
【裁判案由】    定應執行之刑
【裁判全文】
臺灣桃園地方法院刑事裁定             99年度聲字第4153號
聲  請  人  臺灣桃園地方法院檢察署檢察官
受  刑  人  甲○○
上列聲請人因受刑人數罪併罰有二裁判以上，聲請定其應執行之
刑（99年度執聲字第2512號），本院裁定如下：
    主  文
侯峰正因犯如附表所載之罪，所處如附表所載之刑，應執行有期
徒刑伍月，如易科罰金，以銀元參佰元即新臺幣玖佰元折算壹日
。
    理  由
一、本件聲請意旨略以：上列受刑人因詐欺等案件，先後經法院
    判決確定如附表所載，應依刑法第53條及第51條第5 款，定
    其應執行之刑，爰依刑事訴訟法第477 條第1 項聲請裁定等
    語。
二、按數罪併罰，有二裁判以上者，依刑法第51條規定，定其應
    執行刑，刑法第53條定有明文。經查，本件受刑人因詐欺等
    案件，先後經法院判處如附表所示之刑，此有臺灣高等法院
    被告前案紀錄表及如附表所示之判決書影本各1 份附卷可稽
    ，且均經分別確定在案，茲檢察官聲請定其應執行之刑，本
    院審核認為聲請為正當。
三、再按行為後法律有變更者，適用行為時之法律，但行為後之
    法律有利於行為人者，適用最有利於行為人之法律，修正後
    刑法第2 條第1 項定有明文，惟此條規定係規範行為後法律
    變更所生新舊法律比較適用之準據法，本身尚無新舊法比較
    之問題，於新法施行後，應一律適用新法第2 條第1 項之規
    定，為「從舊從輕」之比較（最高法院95年5 月23日95年度
    第8 次刑事庭會議決議參照），而刑法於本件受刑人為附表
    編號2 之行為後之95年7 月1 日業經修正公布並施行，自應
    就其相關部分為新舊法之比較，合先敘明。查：
  (一)本件受刑人於修正刑法施行前犯附表編號2 之罪時，依修正
    前刑法第51條第5 款規定：「宣告多數有期徒刑者，於各刑
    中之最長期以上，各刑合併之刑期以下，定其刑期；但不得
    逾20年。」；修正後刑法第51條第5 款則規定：「宣告多數
    有期徒刑者，於各刑中之最長期以上，各刑合併之刑期以下
    ，定其刑期；但不得逾30年」，經新舊法比較結果，修正後
    刑法並非較有利於行為人，依刑法第2 條第1 項前段之規定
    ，仍應依修正前刑法第51條第5 款規定，定其應執行之刑。
  (二)其次，本件受刑人於修正刑法施行前犯附表編號2 之罪，依
    其行為時即95年7 月1 日修正施行前刑法第41條第1 項前段
    規定：「犯最重本刑為5 年以下有期徒刑以下之刑之罪，而
    受6 個月以下有期徒刑或拘役之宣告，因身體、教育、職業
    、家庭之關係或其他正當事由，執行顯有困難者，得以1 元
    以上3 元以下折算1 日，易科罰金。」，上開易科罰金折算
    標準，並依行為時之罰金罰鍰提高標準條例第2 條前段（現
    已刪除，下稱修正前罰金罰鍰提高標準條例第2 條）規定，
    就其原定數額提高為100 倍折算1 日，則被告行為時之易科
    罰金折算標準，應以銀元100 元以上300 元以下折算1 日，
    經折算為新臺幣後，應以新臺幣300 元以上900 元以下折算
    1 日。惟修正後刑法第41條第1 項前段則規定：「犯最重本
    刑為5 年以下有期徒刑以下之刑之罪，而受6 個月以下有期
    徒刑或拘役之宣告者，得以新臺幣1,000 元、2,000 元或3,
    000 元折算1 日，易科罰金。」。比較修正前後之易科罰金
    折算標準，應以修正前刑法第41條第1 項之前段之規定，並
    引用修正前罰金罰鍰提高標準條例第2 條之規定，較有利於
    本件受刑人。且按數罪併罰有二以上裁判，於合併定執行刑
    時，如就易刑標準數判決有所不同時，參照最高法院84年度
    臺非字第452 號判決及最高法院72年度第9 次刑事庭會議決
    議意旨，應為受刑人之利益，而擇有利於受刑人之折算標準
    ，以舊法之銀元100 元、200 元、300 元為諭知易科罰金之
    折算標準（臺灣高等法院暨所屬法院因應新修正刑法施行座
    談會提案第5 號研討結果同此見解）。是本件受刑人所犯附
    表編號1 罪之易刑標準，與附表編號2 所示之罪之易刑標準
    固不相同，揆諸前開說明，自應為有利於受刑人之利益，而
    擇銀元300 元即新臺幣900 元折算1 日為定應執行刑後之易
    科罰金折算標準。
四、綜上，本院審核全案卷證，認本件聲請於法相符，應予准許
    ，爰依修正前刑法第51條第5 款之規定，就附表所示之罪定
    其應執行刑，並依修正前刑法第41條第1 項前段及修正前罰
    金罰鍰提高標準條例第2 條之規定，諭知易科罰金之折算標
    準。
五、依刑事訴訟法第477 條第1 項，刑法第2 條第1 項前段、第
    53條，修正前刑法第41條第1 項前段、第51條第5 款，刑法
    施行法第3 條之3 ，95年7 月1 日修正施行前罰金罰鍰提高
    標準條例第2 條，現行法規所定貨幣單位折算新臺幣條例第
    2 條，裁定如主文。
中    華    民    國    99    年    10    月    26    日
                  刑事第五庭  法  官  石蕙慈
以上正本證明與原本無異。
如不服本裁定，應於裁定送達後5 日內向本院提出抗告狀。
                              書記官  羅婉榕
中    華    民    國    99    年    10    月    28    日
附表：
┌────┬─────────┬─────────┐
│編  號  │        1         │        2         │
├────┼─────────┼─────────┤
│罪  名  │詐欺              │違反臺灣地區與大陸│
│        │                  │地區人民關係條例  │
├────┼─────────┼─────────┤
│宣告刑  │有期徒刑3 月，如易│有期徒刑5 月，減刑│
│        │科罰金，以新臺幣1 │為有期徒刑2 月又15│
│        │千元折算1 日      │日，如易科罰金，以│
│        │                  │銀元300 元即新臺幣│
│        │                  │900元折算1日      │
├────┼─────────┼─────────┤
│犯罪日期│96年6 月7日       │92年1 月24日至92年│
│        │                  │4月20日           │
├────┼─────────┼─────────┤
│偵查機關│臺灣台中地方法院檢│臺灣桃園地方法院檢│
│年度案號│察署96年度偵字第20│察署98年度偵字第95│
│        │448號             │45號              │
├─┬──┼─────────┼─────────┤
│最│法院│臺灣台中地方法院  │臺灣桃園地方法院  │
│後├──┼─────────┼─────────┤
│事│案號│96年度簡字第1149號│98年度審訴字第3085│
│實│    │                  │號                │
│審├──┼─────────┼─────────┤
│  │判決│96年11月26日      │99年3 月5日       │
│  │日期│                  │                  │
├─┼──┼─────────┼─────────┤
│確│法院│同上              │同上              │
│定├──┼─────────┼─────────┤
│判│案號│同上              │同上              │
│決├──┼─────────┼─────────┤
│  │確定│96年12月24日      │99年3月5日        │
│  │日期│                  │                  │
├─┴──┼─────────┼─────────┤
│備註    │                  │                  │
│        │                  │                  │
└────┴─────────┴─────────┘

司法院資訊處製作；財團法人民間司法改革基金會備份。
